臺灣臺中地方法院刑事判決　　　　　　　94年度訴字第1873號
公　訴　人　臺灣臺中地方法院檢察署檢察官
被　　　告　庚○○
上列被告因違反稅捐稽徵法等案件，經檢察官提起公訴（93年度
偵緝字第1541號、93年度偵緝字第1542號、93年度偵字第19021
號），並經該署檢察官移請併案審理（94年度偵字第8524號、94
年度偵字第13458號），本院判決如下：
    主  文
庚○○納稅義務人以虛報及浮報之不正當方法逃漏稅捐，處有期
徒刑陸月；又幫助納稅義務人以虛報之不正當方法逃漏稅捐，處
有期徒刑月；又連續行使偽造私文書，足以生損害於他人，處
有期徒刑柒月，景豪地板工程行與堡鉅實業有限公司於民國九十
一年十月二十四日所簽立之工程承攬合約書上連帶保證人及負責
人欄偽造之「立佳營造有限公司」及其負責人「洪玉珠」之印文
各壹枚、偽造之立佳營造有限公司之公司章及其負責人洪玉珠之
印章各壹枚、發票人為李建成、發票日是民國九十二年十月五日
，面額新臺幣七萬元，付款人為台中商業銀行太平分行，票據號
碼：ＴＰＡ0000000號之支票背面偽造之「羅秀財」署押
壹枚，均沒收；應執行有期徒刑壹年貳月，景豪地板工程行與堡
鉅實業有限公司於民國九十一年十月二十四日所簽立之工程承攬
合約書上連帶保證人及負責人欄偽造之「立佳營造有限公司」及
其負責人「洪玉珠」之印文各壹枚、偽造之立佳營造有限公司之
公司章及其負責人洪玉珠之印章各壹枚、發票人為李建成、發票
日是民國九十二年十月五日，面額新臺幣七萬元，付款人為台中
商業銀行太平分行，票據號碼：ＴＰＡ0000000號之支票
背面偽造之「羅秀財」署押壹枚，均沒收。
    事  實
一、庚○○素行極為不佳，前曾犯違反票據法、違反妨害兵役治
    罪條例、違反動產擔保交易法、侵占、詐欺、違反毒品危害
    防制條例等罪（均未構成累犯），詎仍不知悔改。
（一）、庚○○係位於臺中市○○區○○里○○街六四號一樓之
        「羅林五金建材行」之實際負責人（登記名義負責人為
        其子羅弘武，民國九十年十月三日經核准設立，九十一
        年一月一日經營業稅服務區註記擅自歇業，九十四年三
        月十五日經撤銷登記。），屬稅捐稽徵法第四十七條第
        三款規定之商業登記法規定之商業負責人，亦屬於商業
        登記法第九條規定之負責人，為從事業務之人，負有據
        實製作薪資所得扣繳暨免扣繳憑單及申報營利事業所得
        稅之義務，而「羅林五金建材行」係營利事業所得稅之
        納稅義務人。庚○○明知丙○○、乙○○於九十年間均
        未受僱於「羅林五金建材行」，亦未領取任何薪資，竟
        基於使「羅林五金建材行」逃漏營利事業所得稅及行使
        業務登載不實文書之犯意，於九十一年初某日，在其業
        務上製作之九十年度各類所得扣繳暨免扣繳憑單申報書
        上，分別登載丙○○、乙○○九十年度之薪資所得分別
        為新台幣（以下同）十二萬五千元、十一萬五千元之不
        實資料，及明知戊○○僅支領五萬元之薪資，竟浮報戊○○九十年度之薪資所得為十二萬五千元（多報七萬五
        千元），持以向財政部臺灣省中區國稅局申報而予以行
        使，足生損害於稅捐稽徵機關課稅之正確性及丙○○、
        乙○○、戊○○，致納稅義務人「羅林五金建材行」以
        此虛報及浮報之不正當方法逃漏營利事業所得稅共七萬
        八千七百五十元。嗣因丙○○、乙○○、戊○○於九十
        二年間接獲財政部臺灣省中區國稅局綜合所得稅核定通
        知單，提出告訴，始循線追查知悉上情。
（二）、庚○○另基於幫助納稅義務人以詐術或其他不正當方法
        逃漏營利事業所得稅之犯意，其明知甲○○、丙○○於
        九十年間，並未在其向群威營造有限公司（以下簡稱群
        威公司）所承包之南投縣埔里鎮地理中心碑工程工作，
        亦未領取任何薪資，竟於九十一年初某日，提供登載甲○○、丙○○九十年度之薪資所得均各為三十萬元之不
        實內容之薪資印領清單等資料，交予不知情之群威公司
        ，由群威公司之會計人員依據前揭不實之薪資印領清單
        資料，製作該公司九十年度營利事業所得稅結算申報書
        及各類所得扣繳暨免扣繳憑單申報告書，持以向財政部
        臺灣省中區國稅局申報該公司九十年度之營利事業所得
        稅而予以行使，足生損害於國家稅捐稽徵機關課稅之正
        確性及甲○○、丙○○，幫助納稅義務人群威公司以此
        不正當方法逃漏營利事業所得稅共十五萬元。嗣因甲○○、丙○○分別於九十一年、九十二年間接獲財政部臺
        灣省中區國稅局綜合所得稅核定通知單，提出告訴，始
        循線追查知悉上情。
（三）、庚○○復於九十一年間，以景豪地板工程行之名義，向
        立佳營造有限公司（以下簡稱立佳公司）之工地主任吳
        國瑞承包南投縣名間鄉新街村田寮巷生態社區住宅景觀
        及綠美化工程，並於同年十月二十四日與莊天醫所經營
        之堡鉅實業有限公司（以下簡稱堡鉅公司）簽立工程承
        攬合約書，約定由堡鉅公司提供高壓水泥製品並負責施
        工。因該工程係立佳公司向南投縣政府承包再轉發包予
        庚○○，故堡鉅公司要求該份契約必須由承包廠商立佳
        公司為連帶保證人。庚○○為達成與堡鉅公司簽約之目
        的，在未得立佳公司及其負責人洪玉珠之同意及授權，
        竟於不詳時間，不詳地點，偽刻立佳公司之大、小章各
        一枚，並於上開契約上之連帶保證人及負責人欄內蓋用
        立佳公司之大章及負責人洪玉珠之小章，表示立佳公司
        同意為連帶保證人之意而偽造該保證契約，並交付予堡
        鉅公司而予以行使，足生損害於立佳公司及洪玉珠。嗣
        庚○○因未依約給付貨款，堡鉅公司對庚○○及其連帶
        保證人立佳公司催討貨款時，始發現上情。
（四）、庚○○因積欠陸廣周二十餘萬元債務，竟基於前揭偽造
        文書之概括犯意，再連續於九十二年八月間某日在台中
        縣東勢鎮○○街友人綽號「阿成」住處，未經其弟羅秀
        財同意及授權，在所持之發票人為李建成、發票日是九
        十二年十月五日，面額七萬元，付款人為台中商業銀行
        太平分行，票據號碼：ＴＰＡ0000000號之支票
        背面偽造「羅秀財」之簽名一枚，而為背書之意，足生
        損害於羅秀財。嗣意圖為自己不法之所有，於九十二年
        九月三日持該支票前往台中市○區○○街三十八巷七弄
        十八號五樓之一湯凱惠住處，向湯凱惠週轉調現以發放
        工資，佯稱該支票經羅秀財背書，並出示羅秀財名下之
        土地及房屋權狀影本用以取信湯凱惠，致湯凱惠陷於錯
        誤，如數借予七萬元，詎支票屆期經提示請求付款，竟
        遭拒絕，不獲付款退票，庚○○亦避不見面，湯凱惠只
        得聲請法院核發支付命令，惟經羅秀財提出異議，陳明
        前開支票係庚○○自行偽造簽名背書等情，湯凱惠自此
        始知受騙。
二、案經甲○○、丙○○、乙○○及堡鉅公司訴請臺灣臺中地方
    法院檢察署檢察官偵查起訴，並經湯凱惠訴請該署檢察官，
    及該署檢察官自動檢舉簽分偵辦，移請併案審理。
    理  由
一、
（一）、對於犯罪事實欄一之（一）犯行部分：
        訊據被告庚○○固對於前揭其確為羅林五金建材行之實
        際負責人，且其曾以羅林五金建材行之名義向財政部臺
        灣省中區國稅局申報告訴人丙○○、乙○○、戊○○等
        人之薪資所得之事實坦承不諱，惟矢口否認有何前揭之
        違反稅捐稽徵法之犯行，辯稱：告訴人丙○○、乙○○
        、戊○○等人均曾在伊所承包之墾丁鵝鑾鼻統一渡假村
        中心工作過，告訴人戊○○部分究竟領多少薪資伊沒有
        辦法計算，因為當時伊僱用一百多位員工，伊是僱用告
        訴人戊○○從事屏東縣恆春鎮墾丁統一渡假村之室內裝
        修工程，當時之工頭是丁○○（就是伊所稱之黃老師傅
        ），伊想請工頭丁○○來作證，丁○○和戊○○及丙○○是同一組人員云云。（１）、惟查前揭事實，業據告
        訴人丙○○、乙○○、戊○○等人指訴綦詳在卷，核與
        證人己○○所證述之情節相符（見台灣台中地方法院檢
        察署九十四年度他字第三八○號卷第九頁），並經證人
        羅弘武證述羅林五金建材行之實際負責人確為被告庚○○無訛（見台灣台中地方法院檢察署九十三年度偵緝字
        第一四五二號卷第二十二頁），復有羅林五金建材行之
        公司登記資訊、財政部臺灣省中區國稅局綜合所得稅核
        定通知書（附於臺灣臺中地方法院檢察署九十二年度發
        查字第四三七三號卷第十六頁、同署九十三年度發查字
        第三三九號卷第六頁、同署九十三年度偵字第一九○二
        一號卷第一○五、一○七頁）、薪資、伙食津貼、加班
        費印領清單（附於同署九十二年度偵字第一六三九二號
        卷第八頁、同署九十三年度偵字第一九○二一號卷第一
        ○九頁）、財政部臺灣省中區國稅局東山稽徵所九十三
　　　　年十二月三十日中區國稅東山一字第○九三○○二四八
        九八號函（被告庚○○虛報告訴人丙○○、乙○○九十
        年度之薪資所得分別為十二萬五千元、十一萬五千元，
        致納稅義務人羅林五金建材行以此不正當方法逃漏營利
        事業所得稅共六萬元，及其列報告訴人丙○○薪資所得
        之相關資料，附於同署九十三年度偵字第一九○二一號
        卷內第三十二頁，惟「羅林五金建材行」於九十年十月
        三日經核准設立，旋於九十一年一月一日經營業稅服務
        區註記擅自歇業在案，是被告庚○○並未向填載「羅林
        五金建材行」之九十年營利事業所得稅結算申報書並持
        以向財政部臺灣省中區國稅局申報，僅將告訴人丙○○
        、乙○○、戊○○等人之薪資所得之九十年度各類所得
        扣繳暨免扣繳憑單申報書送交財政部臺灣省中區國稅局
        而已。）、財政部臺灣省中區國稅局東山稽徵所九十三
        年四月二十八日中區國稅東山一字第○九三○○○七六
        四八號函（浮報告訴人戊○○九十年度之薪資所得為十
        二萬五千元（多報七萬五千元），而逃漏營利事業所得
        稅額一萬八千七百五十元，附於同署九十三年度他字第
        六五二號卷內第十二頁）等資料在卷可稽。（２）、次
        查雖被告庚○○於偵訊時辯稱：告訴人丙○○、乙○○
        、戊○○有去墾丁鵝鑾鼻做統一渡假村工程，而該工程
        係以羅林五金建材行之名義承包，所以才幫告訴人丙○○、乙○○、戊○○報薪資所得云云。然因本件告訴人
        人丙○○、乙○○、戊○○所爭執者係九十年度之薪資
        所得，經命被告庚○○提出承包墾丁鵝鑾鼻統一渡假村
        之契約書以供查明該工程究係以何公司名義於何時承包
        及施作，然被告庚○○均無法提出。惟綜合證人甲○○
        於偵訊時證述稱：八十九年四、五月間，曾在港洲營造
        廠做過鵝鑾鼻統一飯店之工程八天等語，及證人丁○○
        於偵訊時亦供稱：在鵝鑾鼻從八十九年五月做到十一月
        底，虎頭山工程（即埔里地理中心埤工程）是接著做等
        語可知，墾丁鵝鑾鼻統一渡假村工程應係八十九年間承
        做，而非九十年間承做（見台灣台中地方法院檢察署九
        十一年度他字第五八二號卷第二十八頁）。而被告庚○○於本院九十四年十月十九日審理時，到庭供述稱如下
        ：「被告庚○○答：統一渡假村的工作，依我的記憶應
        是從八十九年底做到九十年六月中旬，這是有依據的。
        己○○在統一渡假村裝潢工程約作三個多月，他是參與
        後半段的工程到九十年六月中旬結束，他是九十年年初
        的時候參與這工程。餘無意見。」（見本院九十四年十
        月十九日審判筆錄）。且被告庚○○究係以何名義承包
        墾丁鵝鑾鼻統一渡假村之工程一節，其於九十三年十二
        月二十八日偵訊時先供述稱：係以羅林五金建材行之名
        義承包云云，嗣於九十四年三月二十四日偵訊時又改供
        述稱：是用三芫有限公司之名義承包，並非用羅林五金
        建材行之名義承包，其印象中是做完墾丁鵝鑾鼻統一渡
        假村工程後始成立羅林五金建材行等語，對於究以何公
        司名義承包墾丁鵝鑾鼻統一渡假村工程一節所述前後不
        一。再參以羅林五金建材行係於九十年十月三日始核准
        設立登記在案，此有財團法人金融聯合徵信中心查詢表
        一紙在卷可稽。綜合上開資料，雖然告訴人丙○○、乙○○、戊○○曾前往墾丁鵝鑾鼻統一渡假村工程工作，
        然係八十九年間之事，而非九十年間之事，而羅林五金
        建材行又係於九十年十月三日始設立登記。此外，被告
        庚○○復無法提出告訴人丙○○、乙○○、戊○○於九
        十年間曾受僱羅林五金建材行並領有薪資之證據以供查
        證，是綜據上述，被告庚○○空言否認，所辯無非文過
        圖卸之詞，要無足採，被告庚○○虛報告訴人丙○○、
        乙○○、戊○○九十年度之薪資所得之犯行，事證已臻
        明確，被告庚○○犯罪事實欄一之（一）犯行部分洵堪
        認定。
（二）、對於犯罪事實欄一之（二）犯行部分：
        訊據被告庚○○固對於前揭其於九十一年初某日，提供
        登載告訴人甲○○、丙○○九十年度之向羅林五金建材
        行領有薪資所得均各為三十萬元之不實內容之薪資印領
        清單等資料，交予不知情之群威公司，由群威公司據以
        申報該公司九十年度之營利事業所得稅之事實固坦承不
        諱，惟矢口否認有何前揭之違反稅捐稽徵法之犯行，辯
        稱：告訴人甲○○、丙○○均曾在其所承包之墾丁鵝鑾
        鼻統一渡假村中心工作過，而告訴人甲○○、丙○○亦
        曾在南投縣埔里鎮地理中心碑工程工作云云。（１）、
        惟查前揭事實，業據告訴人甲○○、丙○○等人指訴甚
        詳在卷，其中告訴人丙○○指陳其從未曾至南投縣埔里
        鎮地理中心碑工程工作過等語甚為肯定（見台灣台中地
        方法院檢察署九十一年度他字第五八二號卷第三十五、
        三十六頁）外，被告庚○○復無法提出告訴人丙○○於
        九十年間曾受僱群威公司並領有薪資之證據以供查證，
        是其所辯，要難憑採。（２）、再告訴人甲○○九十年
        間是否曾在南投縣埔里鎮地理中心埤工程工作一節，被
        告庚○○先供稱：告訴人甲○○係工頭丁○○所找來之
        工人，有在埔里地理中心埤工程工作云云（見台灣台中
        地方法院檢察署九十一年度他字第五八二號卷第二十四
        至二十五頁），然於九十三年十月二十七日偵訊時則自
        承：告訴人甲○○是在屏東做墾丁鵝鑾鼻統一渡假村工
        程的工人，並沒有到埔里地理中心埤工作等語（見台灣
        台中地方法院檢察署九十三年度偵緝字第一五四一號卷
        第十七頁），而告訴人甲○○又一再否認曾前往上開埔
        里地理中心埤工程工作，且證人即群威公司之工地主任
        胡明洲亦證述稱，未見過告訴人丙○○、甲○○曾在南
        投縣埔里鎮地理中心埤工程工作，當時係被告庚○○將
        工資報表直接報給群威公司等情（見台灣台中地方法院
        檢察署九十三年度偵字第一九○二一號卷第七十五、七
        十六頁、同署九十一年度他字第五八二號卷第十八至二
        十一頁），而被告庚○○亦承認係其提供薪資報表給胡
        明洲無誤（見台灣台中地方法院檢察署九十三年度偵緝
        字第一五四一號卷第十五頁），是被告庚○○虛報告訴
        人甲○○九十年度薪資所得之犯行應可認定。而被告庚○○提供登載告訴人甲○○、丙○○九十年度之薪資所
        得均各為三十萬元之不實內容之薪資印領清單等資料，
        供不知情之群威公司持以申報該年度之營利事業所得稅
        ，因而幫助納稅義務人群威公司以此不正當方法逃漏營
        利事業所得稅共十五萬元等情，亦有群威公司之公司登
        記資訊（見台灣台中地方法院檢察署九十三年度偵字第
        一九○二一號卷第二十七頁）、財政部臺灣省中區國稅
        局埔里稽徵所九十四年二月十五日中區稅埔里一字第○
        九四○○○一四五○號函及所附群威公司九十年度營利
        事業所得稅結算核定書（見台灣台中地方法院檢察署九
        十三年度偵字第一九○二一號卷第一○四至一一○頁）
        、財政部臺灣省中區國稅局埔里稽徵所九十二年八月二
        十六日中區國稅埔里二字第○九二○○一○七四三號函
        及所附九十年度綜合所得稅ＢＡＮ給付清單（附於同署
        九十二年度偵字第一六三九二號卷第十二至十四頁）、
        及告訴人甲○○之各類所得扣繳暨免扣繳憑單（附於同
        署九十一年度他字第三四二號第十七頁）、薪資、伙食
        津貼、加班費印領清單（附於同署九十一年度他字第三
        四二號卷第十三頁）等資料在卷可稽。是被告庚○○空
        言否認，所辯無非臨訟畏罪飾卸之詞，要無足採，事證
        已臻明確，被告庚○○犯罪事實欄一之（二）犯行部分
        亦堪予認定。
（三）、對於犯罪事實欄一之（三）犯行部分：
        訊據被告庚○○固對於前揭其曾於九十一年間以景豪地
        板工程行之名義，向立佳公司之工地主任吳國瑞承包南
        投縣名間鄉新街村田寮巷生態社區住宅景觀及綠美化工
        程，並於同年十月二十四日與告訴人堡鉅公司簽訂工程
        承攬合約書，約定由堡鉅公司提供高壓水泥製品並由其
        負責施工等之事實直坦不諱，惟矢口否認有何前揭之不
        法犯行，辯稱：立佳公司之大、小章非伊偽造蓋用云云
        。
        （１）、惟查前揭事實，業據被害人即立佳公司負責人
                洪玉珠於警、偵訊時指訴綦詳，並經證人即代
                表堡鉅公司與被告庚○○簽約之業務員許文士
                於偵訊時證述屬實，並有系爭工程承攬合約書
                正本及被害人洪玉珠所提供之立佳公司大、小
                章之印文等資料在卷可稽（見台灣台中地方法
                院檢察署九十三年度偵字第一九○二一號卷第
                九十三、六十四、六十五頁）。經將上開工程
                承攬合約書正本連帶保證人及負責人欄內所蓋
                之立佳公司大、小章與被害人洪玉珠於偵訊時
                所提立佳公司大、小章印文相核對結果，僅以
                肉眼辨識即可辨識出二者大小及字體有明顯不
                同之處，顯均非同一個印章。雖被告庚○○辯
                稱：許文士將該份契約書交給伊公司會計，由
                伊在甲方簽名蓋章後，再由會計通知許文士將
                契約取回，伊並未在連帶保證人欄內蓋章云云
                ，然命被告庚○○提供會計姓名、地址供傳喚
                查證，然被告庚○○迄今仍無法提供。又告訴
                人堡鉅公司要求上游廠商立佳公司必須擔任該
                契約之連帶保證人，其目的乃在於被告庚○○
                無法給付工程款時，得隨時向連帶保證人立佳
                公司請求給付，是依此點觀之，告訴人堡鉅公
                司既為取得債權滿足之另一層保障，其顯然無
                偽造立佳公司大、小章並蓋用在連帶保證人欄
                ，而陷自己於向立佳公司請求給付貨款時，遭
                立佳公司以該印章係偽造為由而必須進行訟累
                之不利地位之理。是被告庚○○上開所辯，亦
                不足採。是綜據上述，被告庚○○矢口否認，
                所辯無非臨訟畏罪飾卸之詞，要無足採，事證
                已臻明確，被告庚○○犯罪事實欄一之（三）
                犯行部分亦堪資認定。
（四）、對於犯罪事實欄一之（四）犯行部分：
        訊據被告庚○○固對於前揭未經其弟羅秀財同意及授權
        ，在發票人是李建成，發票日是九十二年十月五日，面
        額七萬元，付款人是台中商業銀行太平分行，票據號碼
        ：ＴＰＡ0000000號之支票背面偽造「羅秀財」
        之簽名一枚，而為背書之意，並於九十二年九月三日持
        該支票前往向湯凱惠週轉調現以發放工資，佯稱該支票
        經羅秀財背書，並出示羅秀財名下之土地及房屋權狀影
        本用以取信湯凱惠，致湯凱惠如數借予七萬元，詎支票
        屆期經提示請求付款，竟遭拒絕，不獲付款退票等之事
        實固坦承不諱，惟矢口否認有何前揭之詐欺犯行，辯稱
        ：伊係調現發放工資，並無詐欺意圖云云。惟查前揭事
        實，業據告訴人湯凱惠指訴及證人羅秀財證述（見台灣
        台中地方法院檢察署九十四年度他字第七三九號卷第五
        十三頁）綦詳在卷，互核所供情節相符，並有前開支票
        及其退票理由單均影本各一份在卷足資佐證。而發票人
        李建成前開支票存款帳戶係在九十二年九月二十九日開
        始退票，於九十二年十月十日遭拒絕往來，亦有台中商
        業銀行太平分行九十四年四月十四日中太平字第○九四
        ○三六○一三五號函及所檢附之發票人李建成前開支票
        存款帳戶之相關資料（見台灣台中地方法院檢察署九十
        四年度他字第七三九號卷第二十七至三十二頁）。是基
        上所述，被告庚○○空言否認，所辯顯係卸責之詞，要
        無足取，事證已臻明確，被告庚○○犯罪事實欄一之（
        四）犯行部分亦堪予認定。
二、核被告庚○○犯罪事實欄一之（一）之所為，係犯刑法第二
    百十六條之行使第二百十五條業務登載不實文書罪，又被告
    係「羅林五金建材行」之實際負責人，其虛列證人丙○○、
    乙○○薪資所得及浮報戊○○薪資所得以逃漏稅捐行為，依
    稅捐稽徵法第四十七條規定，核犯同法第四十一條納稅義務
    人以不正方法逃漏稅捐罪。其所犯上開二罪間，有方法結果
    之牽連關係，為牽連犯，應從一重之稅捐稽徵法第四十一條
    納稅義務人以不正方法逃漏稅捐罪處斷，公訴意旨認被告上
    開所犯二罪間，犯意各別，罪名不同，應予分論併罰，尚有
    誤會，併予敘明。被告庚○○虛列告訴人甲○○、證人丙○○薪資幫助群威公司以不正當方法逃漏稅捐，即犯罪事實欄
    一之（二）之所為，係犯稅捐稽徵法第四十三條第一項幫助
    逃漏稅捐罪。又被告庚○○偽造被害人立佳公司大、小章並
    蓋用在工程承攬契約書之連帶保證人及負責人欄內，並持以
    與告訴人堡鉅公司簽約，即犯罪事實欄一之（三）之所為，
    係犯刑法第二百十六條行使第二百十條偽造私文書罪。再被
    告庚○○所犯犯罪事實欄一之（四）之所為，係犯刑法第二
    百十六條行使第二百十條偽造私文書罪及同法第三百三十九
    條第一項之詐欺罪。被告庚○○所犯犯罪事實欄一之（四）
    之刑法第二百十六條行使第二百十條偽造私文書罪及同法第
    三百三十九條第一項之詐欺罪間，有方法結果之牽連關係，
    為牽連犯，應從一重之刑法第二百十六條行使第二百十條偽
    造私文書罪處斷。而被告庚○○所犯犯罪事實欄一之（三）
    、（四）之刑法第二百十六條行使第二百十條偽造私文書罪
    之犯行，時間緊接，犯罪構成要件又復相同，顯係基於概括
    之犯意為之，為連續犯，爰依刑法第五十六條之規定以一罪
    論，並加重其刑。公訴人移請併案審理部分與起訴書論罪科
    刑部分為連續犯，屬裁判上一罪關係，依審判不可分之原則
    ，亦為起訴效力所及，自均為本院審理論究範圍，併予敘明
    。被告所犯上開稅捐稽徵法第四十一條納稅義務人以不正方
    法逃漏稅捐罪、稅捐稽徵法第四十三條第一項幫助逃漏稅捐
    罪、刑法第二百十六條行使第二百十條偽造私文書罪等三罪
    間，犯意各別，犯罪構成要件不同，應予分論併罰。爰審酌
    被告庚○○犯罪之動機、目的、手段、品行極為不佳，詳如
    前述，此有台灣台中地方法院檢察署刑案資料查註紀錄表一
    份在卷可按、所生危害及犯罪後僅坦認部分罪愆，其餘犯行
    部分則猶飾詞狡賴犯行，毫無悔意，且犯罪後迄今仍未與告
    訴人及被害人等達成民事和解，取得諒解，犯後態度不佳等
    一切情狀，分別量處如主文所示之刑，並定其應執行刑，以
    資懲儆。景豪地板工程行與堡鉅實業有限公司於九十一年十
    月二十四日所簽立之工程承攬合約書上連帶保證人及負責人
    欄偽造之「立佳營造有限公司」及其負責人「洪玉珠」之印
    文各一枚、發票人為李建成、發票日是九十二年十月五日，
    面額七萬元，付款人為台中商業銀行太平分行，票據號碼：
    ＴＰＡ0000000號之支票背面偽造之「羅秀財」署押
    一枚，及偽造之立佳營造有限公司之公司章及其負責人洪玉
    珠之印章各一枚雖未據扣案，惟並無證據證明業已滅失，是
    均應依刑法第二百十九條之規定，不問屬於犯人與否，均併
    予宣告沒收之。
據上論斷，應依刑事訴訟法第二百九十九條第一項前段、稅捐稽
徵法第四十一條、第四十三條第一項、刑法第十一條前段、第五
十六條、第二百十六條、第二百十條、第三百三十九條第一項、
第五十五條、第五十一條第五款、第二百十九條、罰金罰鍰提高
標準條例第一條前段，判決如主文。
中　　華　　民　　國　　94　　年　　12　　月　　7 　　日
                        臺灣臺中地方法院刑事第八庭
                            審判長法官  朱  光  國
                                  法官  洪  堯  讚
                                  法官  洪  俊  誠
上正本證明與原本無異。
如不服本判決，應於送達後十日內向本院提出上訴狀（須附繕本
），上訴於台灣高等法院台中分院。
中　　華　　民　　國　　94　　年　　12　　月　　7 　　日
                                  書記官  蕭  榮  峰
附錄論罪科刑實體法條文：
刑法第二百十六條（行使偽造變造或登載不實之文書罪）：
行使第二百十條至第二百十五條之文書者，依偽造、變造文書或
登載不實事項或使登載不實事項之規定處斷。
刑法第二百十五條（業務上文書登載不實罪）：
從事業務之人，明知為不實之事項，而登載於其業務上作成之文
書，足以生損害於公眾或他人者，處三年以下有期徒刑、拘役或
五百元以下罰金。
（罰金部份業經提高十倍為五千元）
刑法第二百十條（偽造變造私文書罪）：
偽造、變造私文書，足以生損害於公眾或他人者，處五年以下有
期徒刑。
刑法第三百三十九條（普通詐欺罪）：
意圖為自己或第三人不法之所有，以詐術使人將本人或第三人之
物交付者，處五年以下有期徒刑、拘役或科或併科一千元以下罰金。
（罰金部份業經提高十倍為一萬元）
以前項方法得財產上不法之利益或使第三人得之者，亦同。
前二項之未遂犯罰之。
稅捐稽徵法第四十七條（法人或非法人團體負責人之刑責）：
本法關於納稅義務人、扣繳義務人及代徵人應處徒刑之規定，於
左列之人適用之：
一　公司法規定之公司負責人。
二　民法或其他法律規定對外代表法人之董事或理事。
三　商業登記法規定之商業負責人。
四　其他非法人團體之代表人或管理人。
稅捐稽徵法第四十一條（逃漏稅捐之處罰）：
納稅義務人以詐術或其他不正當方法逃漏稅捐者，處五年以下有
期徒刑、拘役或科或併科新台幣六萬元以下罰金。
稅捐稽徵法第四十三條（教唆或幫助逃漏稅捐等之處罰）：
教唆或幫助犯第四十一條或第四十二條之罪者，處三年以下有期
徒刑、拘役或科新台幣六萬元以下罰金。
稅務人員、執行業務之律師、會計師或其他合法代理人犯前項之
罪者，加重其刑至二分之一。
稅務稽徵人員違反第三十三條規定者，除觸犯刑法者移送法辦外
，處一萬元以上五萬元以下罰鍰。
